Inventaris van het archief van de Algemene Rekenkamer, 1944-1981
Nationaal Archief, Den Haag
- NIET GEHEIM ARCHIEF VAN HET COLLEGE 1944 - 1981, 1
  - Stukken van algemene aard, 1.1
    - Besluitvorming, 1.1.1
      - Bijlagen tot de notulen voorzover deze niet zijn opgenomen in de verslagdossiers of afzonderlijk zijn opgeborgen., 1944-1981; 67-1920; 1854 dozen, 1 portefeuille
        - 1965 augustus 11 - augustus 16, 1010
        - 1965 augustus 17 - augustus 23, 1011
        - 1965 augustus 24 - september 06, 1012
        - 1965 september 06 - september 06, 1013
        - 1965 september 06 - september 06, 1014
        - 1965 september 06 - september 06, 1015
        - 1965 september 06 - september 06, 1016
        - 1965 september 07 - september 17, 1017
        - 1965 september 20 - september 27, 1018
        - 1965 oktober 04 - oktober 04, 1019
        - 1965 oktober 05 - oktober 15, 1020
        - 1965 oktober 18 - oktober 18, 1021
        - 1965 oktober 20 - oktober 29, 1022
        - 1965 november 01 - november 01, 1023
        - 1965 november 03 - november 09, 1024
        - 1965 november 12 - november 19, 1025
        - 1965 november 22 - november 22, 1026
        - 1965 november 23 - november 29, 1027
        - 1965 december 01 - december 13, 1028
        - 1965 december 14 - december 17, 1029
        - 1965 december 24 - december 31, 1030
        - 1966 januari 03 - januari 10, 1031
        - 1966 januari 12 - januari 21, 1032
        - 1966 januari 24 - januari 28, 1033
        - 1966 januari 31 - januari 31, 1034
        - 1966 februari 01 - februari 07, 1035
        - 1966 februari 08 - februari 14, 1036
        - 1966 februari 17 - februari 25, 1037
        - 1966 februari 28 - februari 28, 1038
        - 1966 februari 28 - februari 28, 1039
        - 1966 februari 28 - februari 28, 1040
        - 1966 maart 02 - maart 07, 1041
        - 1966 maart 09 - maart 14, 1042
        - 1966 maart 15 - maart 25, 1043
        - 1966 maart 28 - maart 31, 1044
        - 1966 april 04 - april 04, 1045
        - 1966 april 05 - april 18, 1046
        - 1966 april 18 - april 22, 1047
        - 1966 april 25 - april 29, 1048
        - 1966 mei 02 - mei 06, 1049
        - 1966 mei 09 - mei 09, 1050
        - 1966 mei 10 - mei 31, 1051
        - 1966 juni 01 - juni 13, 1052
        - 1966 juni 16 - juni 27, 1053
        - 1966 juli 01 - juli 11, 1054
        - 1966 juli 12 - juli 18, 1055
        - 1966 juli 19 - juli 29, 1056
        - 1966 augustus 01 - augustus 08, 1057
        - 1966 augustus 11 - augustus 15, 1058
        - 1966 augustus 16 - augustus 31, 1059
        - 1966 september 01 - september 12, 1060
        - 1966 september 14 - september 30, 1061
        - 1966 oktober 03 - oktober 10, 1062
        - 1966 oktober 10 - oktober 17, 1063
        - 1966 oktober 17 - oktober 24, 1064
        - 1966 oktober 24 - oktober 28, 1065
        - 1966 oktober 31 - oktober 31, 1066
        - 1966 november 02 - november 07, 1067
        - 1966 november 08 - november 21, 1068
        - 1966 november 22 - november 30, 1069
        - 1966 december 01 - december 12, 1070
        - 1966 december 12 - december 16, 1071
        - 1966 december 19 - december 29, 1072
        - 1967 januari 02 - januari 09, 1073
        - 1967 januari 11 - januari 16, 1074
        - 1967 januari 18 - januari 23, 1075
        - 1967 januari 26 - februari 06, 1076
        - 1967 februari 07 - februari 13, 1077
        - 1967 februari 16 - februari 24, 1078
        - 1967 februari 27 - februari 27, 1079
        - 1967 februari 27 - maart 03, 1080
        - 1967 maart 06 - maart 06, 1081
        - 1967 maart 07 - maart 17, 1082
        - 1967 maart 20 - april 03, 1083
        - 1967 april 03 - april 03, 1084
        - 1967 april 04 - april 10, 1085
        - 1967 april 10 - april 17, 1086
        - 1967 april 17 - april 17, 1087
        - 1967 april 19 - april 28, 1088
        - 1967 mei 02 - mei 16, 1089
        - 1967 mei 19 - mei 31, 1090
        - 1967 juni 01 - juni 12, 1091
        - 1967 juni 19 - juni 19, 1092
        - 1967 juni 21 - juni 30, 1093
        - 1967 juli 03 - juli 10, 1094
        - 1967 juli 12 - juli 24, 1095
        - 1967 juli 25 - augustus 07, 1096
        - 1967 augustus 09 - augustus 21, 1097
        - 1967 augustus 21 - augustus 28, 1098
        - 1967 september 01 - september 08, 1099
        - 1967 september 11 - september 11, 1100
        - 1967 september 14 - september 25, 1101
        - 1967 september 02 - sepember 26, 1102
        - 1967 september 26 - september 29, 1103
        - 1967 oktober 02 - oktober 09, 1104
        - 1967 oktober 12 - oktober 23, 1105
        - 1967 oktober 25 - november 06, 1106
        - 1967 november 09 - november 13, 1107
        - 1967 november 14 - november 20, 1108
        - 1967 november 22 - november 27, 1109
        - 1967 november 28 - december 11, 1110
        - 1967 december 11 - december 14, 1111
        - 1967 december 18 - december 18, 1112
        - 1967 december 18 - december 29, 1113
        - 1967 december 29 - december 29, 1114
        - 1968 januari 02 - januari 08, 1115
        - 1968 januari 12 - januari 19, 1116
        - 1968 januari 22 - januari 22, 1117
        - 1968 januari 23 - januari 30, 1118
        - 1968 februari 02 - februari 08, 1119
        - 1968 februari 12 - februari 19, 1120
        - 1968 februari 20 - februari 26, 1121
        - 1968 februari 27 - maart 08, 1122
        - 1968 maart 11 - maart 21, 1123
        - 1968 maart 25 - maart 29, 1124
        - 1968 april 01 - april 08, 1125
        - 1968 april 08 - april 08, 1126
        - 1968 april 08 - april 22, 1127
        - 1968 april 22 - april 22, 1128
        - 1968 april 24 - april 29, 1129
        - 1968 mei 01 - mei 03, 1130
        - 1968 mei 06 - mei 14, 1131
        - 1968 mei 16 - mei 31, 1132
        - 1968 juni 04 - juni 10, 1133
        - 1968 juni 11 - juni 17, 1134
        - 1968 juni 19 - juni 24, 1135
        - 1968 juni 24 - juli 01, 1136
        - 1968 juli 01 - juli 08, 1137
        - 1968 juli 11 - juli 22, 1138
        - 1968 juli 22 - juli 29, 1139
        - 1968 juli 29 - augustus 05, 1140
        - 1968 augustus 06 - augustus 15, 1141
        - 1968 augustus 19 - augustus 19, 1142
        - 1968 augustus 19 - augustus 19, 1143
        - 1968 augustus 22 - augustus 26, 1144
        - 1968 augustus 26 - augustus 29, 1145
        - 1968 september 02 - september 09, 1146
        - 1968 september 10 - september 23, 1147
        - 1968 september 24 - oktober 04, 1148
        - 1968 oktober 07 - oktober 07, 1149
        - 1968 oktober 10 - oktober 21, 1150
        - 1968 oktober 21 - oktober 25, 1151
        - 1968 oktober 28 - oktober 31, 1152
        - 1968 november 01 - november 08, 1153
        - 1968 november 11 - november 15, 1154
        - 1968 november 18 - november 18, 1155
        - 1968 november 20 - november 25, 1156
        - 1968 november 28 - december 02, 1157
        - 1968 december 04 - december 09, 1158
        - 1968 december 11 - december 19, 1159
        - 1968 december 23 - december 31, 1160
        - 1969 januari 03 - januari 17, 1161
        - 1969 januari 20 - januari 20, 1162
        - 1969 januari 20 - januari 30, 1163
        - 1969 februari 03 - februari 10, 1164
        - 1969 februari 10 - februari 17, 1165
        - 1969 februari 17 - februari 24, 1166
        - 1969 februari 24 - februari 24, 1167
        - 1969 februari 25 - maart 03, 1168
        - 1969 maart 03 - maart 05, 1169
        - 1969 maart 10 - maart 10, 1170
        - 1969 maart 13 - maart 17, 1171
        - 1969 maart 19 - maart 24, 1172
        - 1969 maart 24 - maart 31, 1173
        - 1969 maart 31 - maart 31, 1174
        - 1969 april 02 - april 15, 1175
        - 1969 april 15 - april 21, 1176
        - 1969 april 21 - april 24, 1177
        - 1969 april 28 - april 28, 1178
        - 1969 mei 02 - mei 12, 1179
        - 1969 mei 12 - mei 19, 1180
        - 1969 mei 19 - mei 19, 1181
        - 1969 mei 21 - juni 02, 1182
        - 1969 juni 05 - juni 16, 1183
        - 1969 juni 16 - juni 16, 1184
        - 1969 juni 16 - juni 24, 1185
        - 1969 juni 25 - juli 07, 1186
        - 1969 juli 07 - juli 14, 1187
        - 1969 juli 14 - juli 14, 1188
        - 1969 juli 15 - juli 21, 1189
        - 1969 juli 23 - juli 30, 1190
        - 1969 augustus 01 - augustus 07, 1191
        - 1969 augustus 11 - augustus 11, 1192
        - 1969 augustus 14 - augustus 22, 1193
        - 1969 augustus 26 - augustus 26, 1194
        - 1969 augustus 29 - september 08, 1195
        - 1969 september 09 - september 15, 1196
        - 1969 september 17 - september 22, 1197
        - 1969 september 28 - september 30, 1198
        - 1969 september 30 - oktober 06, 1199
        - 1969 oktober 06 - oktober 10, 1200
        - 1969 oktober 13 - oktober 20, 1201
        - 1969 oktober 20 - oktober 27, 1202
        - 1969 oktober 27 - november 03, 1203
        - 1969 november 05 - november 14, 1204
        - 1969 november 17 - november 17, 1205
        - 1969 november 18 - november 27, 1206
        - 1969 december 01 - december 01, 1207
        - 1969 december 02 - december 12, 1208
        - 1969 december 15 - december 19, 1209
        - 1969 december 22 - december 31, 1210
        - 1970 januari 05 - januari 12, 1211
        - 1970 januari 12 - januari 19, 1212
        - 1970 januari 19 - januari 19, 1213
        - 1970 januari 19 - januari 23, 1214
        - 1970 januari 26 - januari 30, 1215
        - 1970 februari 02 - februari 09, 1216
        - 1970 februari 09 - februari 13, 1217
        - 1970 februari 16 - februari 16, 1218
        - 1970 februari 16 - februari 23, 1219
        - 1970 februari 23 - maart 02, 1220
        - 1970 maart 04 - maart 09, 1221
        - 1970 maart 11 - maart 23, 1222
        - 1970 maart 23 - maart 31, 1223
        - 1970 april 01 - april 06, 1224
        - 1970 april 06 - april 13, 1225
        - 1970 april 13 - april 20, 1226
        - 1970 april 20 - april 29, 1227
        - 1970 mei 01 - mei 13, 1228
        - 1970 mei 13 - mei 19, 1229
        - 1970 mei 19 - mei 25, 1230
        - 1970 mei 25 - mei 25, 1231
        - 1970 mei 25 - mei 25, 1232
        - 1970 mei 25 - juni 01, 1233
        - 1970 juni 01 - juni 08, 1234
        - 1970 juni 08 - juni 19, 1235
        - 1970 juni 19 - juni 29, 1236
        - 1970 juni 29 - juni 29, 1237
        - 1970 juli 02 - juli 13, 1238
        - 1970 juli 13 - juli 30, 1239
        - 1970 augustus 03 - augustus 10, 1240
        - 1970 augustus 10 - augustus 21, 1241
        - 1970 augustus 24 - augustus 31, 1242
        - 1970 september 01 - september 15, 1243
        - 1970 september 15 - september 28, 1244
        - 1970 september 28 - oktober 12, 1245
        - 1970 oktober 12 - oktober 19, 1246
        - 1970 oktober 19 - oktober 26, 1247
        - 1970 oktober 26 - oktober 30, 1248
        - 1970 november 02 - november 05, 1249
        - 1970 november 05 - november 09, 1250
        - 1970 november 09 - november 23, 1251
        - 1970 november 23 - november 30, 1252
        - 1970 november 30 - december 07, 1253
        - 1970 december 07 - december 14, 1254
        - 1970 december 14 - december 21, 1255
        - 1970 december 21 - december 24, 1256
        - 1970 december 24 - december 31, 1257
        - 1971 januari 05 - januari 15, 1258
        - 1971 januari 18 - januari 18, 1259
        - 1971 januari 19 - januari 28, 1260
        - 1971 februari 01 - februari 01, 1261
        - 1971 februari 04 - februari 08, 1262
        - 1971 februari 11 - februari 15, 1263
        - 1971 februari 15 - februari 15, 1264
        - 1971 februari 15 - februari 26, 1265
        - 1971 maart 01 - maart 08, 1266
        - 1971 maart 08 - maart 17, 1267
        - 1971 maart 22 - maart 24, 1268
        - 1971 maart 29 - maart 29, 1269
        - 1971 maart 29 - maart 29, 1270
        - 1971 maart 29 - maart 31, 1271
        - 1971 april 01 - april 16, 1272
        - 1971 april 19 - april 28, 1273
        - 1971 mei 03 - mei 07, 1274
        - 1971 mei 10 - mei 13, 1275
        - 1971 mei 17 - mei 24, 1276
        - 1971 mei 24 - juni 07, 1277
        - 1971 juni 07 - juni 14, 1278
        - 1971 juni 14 - juni 14, 1279
        - 1971 juni 16 - juni 22, 1280
        - 1971 juni 21 - juni 21, 1281
        - 1971 juni 21 - juni 21, 1282
        - 1971 juni 25 - juni 28, 1283
        - 1971 juni 28 - juni 30, 1284
        - 1971 juli 01 - juli 08, 1285
        - 1971 juli 12 - juli 19, 1286
        - 1971 juli 21 - juli 23, 1287
        - 1971 juli 23 - augustus 03, 1288
        - 1971 augustus 03 - augustus 03, 1289
        - 1971 augustus 09 - augustus 16, 1290
        - 1971 augustus 16 - augustus 23, 1291
        - 1971 augustus 23 - augustus 30, 1292
        - 1971 september 02 - september 13, 1293
        - 1971 september 13 - september 16, 1294
        - 1971 september 16 - september 24, 1295
        - 1971 september 27 - september 30, 1296
        - 1971 oktober 01 - oktober 11, 1297
        - 1971 oktober 11 - oktober 11, 1298
        - 1971 oktober 11 - oktober 18, 1299
        - 1971 oktober 20 - november 01, 1300
        - 1971 november 01 - november 01, 1301
        - 1971 november 02 - november 08, 1302
        - 1971 november 08 - november 22, 1303
        - 1971 november 22 - november 29, 1304
        - 1971 december 01 - december 13, 1305
        - 1971 december 13 - december 20, 1306
        - 1971 december 20 - december 27, 1307
        - 1971 december 27 - december 27, 1308
        - 1971 december 27 - december 31, 1309
        - 1972 januari 03 - januari 17, 1310
        - 1972 januari 17 - februari 01, 1311
        - 1972 februari 01 - februari 07, 1312
        - 1972 februari 08 - februari 24, 1313
        - 1972 februari 28 - maart 06, 1314
        - 1972 maart 06 - maart 13, 1315
        - 1972 maart 13 - maart 20, 1316
        - 1972 maart 20 - maart 20, 1317
        - 1972 maart 23 - maart 27, 1318
        - 1972 maart 27 - maart 27, 1319
        - 1972 maart 27 - april 10, 1320
        - 1972 april 10 - april 10, 1321
        - 1972 april 13 - april 17, 1322
        - 1972 april 18 - april 27, 1323
        - 1972 mei 02 - mei 12, 1324
        - 1972 mei 15 - mei 15, 1325
        - 1972 mei 18 - mei 29, 1326
        - 1972 juni 01 - juni 08, 1327
        - 1972 juni 12 - juni 16, 1328
        - 1972 juni 19 - juni 19, 1329
        - 1972 juni 21 - juni 29, 1330
        - 1972 juli 03 - juli 06, 1331
        - 1972 juli 10 - juli 10, 1332
        - 1972 juli 13 - juli 17, 1333
        - 1972 juli 19 - juli 31, 1334
        - 1972 augustus 01 - augustus 07, 1335
        - 1972 augustus 07 - augustus 07, 1336
        - 1972 augustus 07 - augustus 21, 1337
        - 1972 augustus 22 - augustus 30, 1338
        - 1972 september 04 - september 11, 1339
        - 1972 september 11 - september 19, 1340
        - 1972 september 19 - september 25, 1341
        - 1972 september 25 - oktober 02, 1342
        - 1972 oktober 02 - oktober 02, 1343
        - 1972 oktober 06 - oktober 16, 1344
        - 1972 oktober 19 - oktober 30, 1345
        - 1972 november 01 - november 06, 1346
        - 1972 november 09 - november 13, 1347
        - 1972 november 13 - november 13, 1348
        - 1972 november 15 - november 20, 1349
        - 1972 november 27 - november 29, 1350
        - 1972 december 04 - december 04, 1351
        - 1972 december 06 - december 14, 1352
        - 1972 december 18 - december 18, 1353
        - 1972 december 18 - december 27, 1354
        - 1973 januari 02 - januari 08, 1355
        - 1973 januari 08 - januari 11, 1356
        - 1973 januari 15 - januari 15, 1357
        - 1973 januari 15 - januari 22, 1358
        - 1973 januari 24 - januari 31, 1359
        - 1973 februari 01 - februari 05, 1360
        - 1973 februari 08 - februari 12, 1361
        - 1973 februari 14 - februari 19, 1362
        - 1973 februari 23 - februari 28, 1363
        - 1973 maart 01 - maart 05, 1364
        - 1973 maart 08 - maart 16, 1365
        - 1973 maart 19 - maart 19, 1366
        - 1973 maart 21 - maart 26, 1367
        - 1973 maart 26 - maart 30, 1368
        - 1973 april 02 - april 06, 1369
        - 1973 april 09 - april 09, 1370
        - 1973 april 16 - april 16, 1371
        - 1973 april 18 - april 26, 1372
        - 1973 april 26 - april 26, 1373
        - 1973 april 26 - april 26, 1374
        - 1973 mei 01 - mei 07, 1375
        - 1973 mei 10 - mei 14, 1376
        - 1973 mei 17 - mei 21, 1377
        - 1973 mei 24 - mei 30, 1378
        - 1973 juni 01 - juni 04, 1379
        - 1973 juni 04 - juni 04, 1380
        - 1973 juni 06 - juni 18, 1381
        - 1973 juni 18 - juni 18, 1382
        - 1973 juni 19 - juni 28, 1383
        - 1973 juli 02 - juli 02, 1384
        - 1973 juli 02 - juli 09, 1385
        - 1973 juli 09 - juli 09, 1386
        - 1973 juli 16 - juli 16, 1387
        - 1973 juli 18 - juli 23, 1388
        - 1973 juli 26 - augustus 06, 1389
        - 1973 augustus 08 - augustus 17, 1390
        - 1973 augustus 20 - augustus 20, 1391
        - 1973 augustus 22 - augustus 28, 1392
        - 1973 september 03 - september 03, 1393
        - 1973 september 10 - september 10, 1394
        - 1973 september 10 - september 10, 1395
        - 1973 september 10 - september 10, 1396
        - 1973 september 12 - september 17, 1397
        - 1973 september 17 - september 17, 1398
        - 1973 september 21 - september 28, 1399
        - 1973 oktober 01 - oktober 01, 1400
        - 1973 oktober 03 - oktober 08, 1401
        - 1973 oktober 10 - oktober 15, 1402
        - 1973 oktober 16 - oktober 26, 1403
        - 1973 oktober 29 - oktober 29, 1404
        - 1973 oktober 29 - oktober 29, 1405
        - 1973 november 01 - november 05, 1406
        - 1973 november 07 - november 14, 1407
        - 1973 november 19 - november 19, 1408
        - 1973 november 26 - november 30, 1409
        - 1973 december 03 - december 03, 1410
        - 1973 december 03 - december 10, 1411
        - 1973 december 10 - december 10, 1412
        - 1973 december 12 - december 17, 1413
        - 1973 december 17 - december 27, 1414
        - 1973 december 28 - december 28, 1415
        - 1974 januari 02 - januari 09, 1416
        - 1974 januari 07 - januari 07, 1417
        - 1974 januari 10 - januari 14, 1418
        - 1974 januari 15 - januari 28, 1419
        - 1974 januari 28 - januari 30, 1420
        - 1974 februari 01 - februari 04, 1421
        - 1974 februari 04 - februari 04, 1422
        - 1974 februari 07 - februari 11, 1423
        - 1974 februari 11 - februari 11, 1424
        - 1974 februari 11 - februari 11, 1425
        - 1974 februari 14 - februari 18, 1426
        - 1974 februari 20 - februari 25, 1427
        - 1974 februari 25 - februari 25, 1428
        - 1974 februari 27 - maart 04, 1429
        - 1974 maart 05 - maart 11, 1430
        - 1974 maart 11 - maart 11, 1431
        - 1974 maart 14 - maart 18, 1432
        - 1974 maart 20 - maart 25, 1433
        - 1974 maart 25 - maart 29, 1434
        - 1974 april 01 - april 01, 1435
        - 1974 april 01 - april 01, 1436
        - 1974 april 03 - april 08, 1437
        - 1974 april 09 - april 23, 1438
        - 1974 april 25 - mei 01, 1439
        - 1974 mei 03 - mei 10, 1440
        - 1974 mei 10 - mei 10, 1441
        - 1974 mei 10 - mei 10, 1442
        - 1974 mei 20 - mei 20, 1443
        - 1974 mei 20 - mei 20, 1444
        - 1974 mei 24 - mei 30, 1445
        - 1974 juni 04 - juni 10, 1446
        - 1974 juni 12 - juni 17, 1447
        - 1974 juni 17 - juni 17, 1448
        - 1974 juni 17 - juni 17, 1449
        - 1974 juni 20 - juni 24, 1450
        - 1974 juni 24 - juni 24, 1451
        - 1974 juni 28 - juli 08, 1452
        - 1974 juli 08 - juli 08, 1453
        - 1974 juli 10 - juli 15, 1454
        - 1974 juli 15 - juli 15, 1455
        - 1974 juli 17 - juli 22, 1456
        - 1974 juli 02 - augustus 05, 1457
        - 1974 augustus 05 - augustus 05, 1458
        - 1974 augustus 07 - augustus 12, 1459
        - 1974 augustus 14 - augustus 19, 1460
        - 1974 augustus 26 - augustus 26, 1461
        - 1974 augustus 28 - september 02, 1462
        - 1974 september 04 - september 09, 1463
        - 1974 september 09 - september 09, 1464
        - 1974 september 09 - september 16, 1465
        - 1974 september 18 - september 23, 1466
        - 1974 september 24 - september 30, 1467
        - 1974 oktober 02 - oktober 07, 1468
        - 1974 oktober 09 - oktober 14, 1469
        - 1974 oktober 14 - oktober 16, 1470
        - 1974 oktober 21 - oktober 21, 1471
        - 1974 oktober 21 - oktober 21, 1472
        - 1974 oktober 28 - oktober 28, 1473
        - 1974 oktober 28 - oktober 28, 1474
        - 1974 oktober 31 - november 11, 1475
        - 1974 november 11 - november 11, 1476
        - 1974 november 11 - november 18, 1477
        - 1974 november 18 - november 25, 1478
        - 1974 november 25 - november 25, 1479
        - 1974 november 25 - december 02, 1480
        - 1974 december 02 - december 09, 1481
        - 1974 december 11 - december 16, 1482
        - 1974 december 18 - december 30, 1483
        - 1975 januari 06 - januari 06, 1484
        - 1975 januari 09 - januari 13, 1485
        - 1975 januari 16 - januari 27, 1486
        - 1975 januari 29 - februari 10, 1487
        - 1975 februari 11 - februari 17, 1488
        - 1975 februari 24 - maart 03, 1489
        - 1975 maart 03 - maart 03, 1490
        - 1975 maart 07 - maart 10, 1491
        - 1975 maart 12 - maart 17, 1492
        - 1975 maart 18 - maart 21, 1493
        - 1975 maart 21 - april 07, 1494
        - 1975 april 07 - april 07, 1495
        - 1975 april 09 - april 14, 1496
        - 1975 april 15 - april 21, 1497
        - 1975 april 21 - april 21, 1498
        - 1975 april 24 - april 28, 1499
        - 1975 april 28 - april 28, 1500
        - 1975 mei 01 - mei 02, 1501
        - 1975 mei 02 - mei 14, 1502
        - 1975 mei 16 - mei 16, 1503
        - 1975 mei 16 - mei 16, 1504
        - 1975 mei 16 - mei 16, 1505
        - 1975 mei 16 - mei 16, 1506
        - 1975 mei 23 - mei 29, 1507
        - 1975 mei 29 - mei 29, 1508
        - 1975 mei 29 - juni 09, 1509
        - 1975 juni 09 - juni 09, 1510
        - 1975 juni 09 - juni 09, 1511
        - 1975 juni 10 - juni 16, 1512
        - 1975 juni 16 - juni 16, 1513
        - 1975 juni 17 - juni 23, 1514
        - 1975 juni 23 - juni 23, 1515
        - 1975 juni 26 - juni 30, 1516
        - 1975 juni 30 - juni 30, 1517
        - 1975 juli 01 - juli 16, 1518
        - 1975 juli 18 - juli 28, 1519
        - 1975 juli 30 - augustus 01, 1520
        - 1975 augustus 07 - augustus 18, 1521
        - 1975 augustus 20 - augustus 25, 1522
        - 1975 augustus 25 - augustus 25, 1523
        - 1975 augustus 26 - september 01, 1524
        - 1975 september 03 - september 15, 1525
        - 1975 september 15 - september 22, 1526
        - 1975 september 25 - september 29, 1527
        - 1975 oktober 02 - oktober 13, 1528
        - 1975 oktober 14 - oktober 20, 1529
        - 1975 oktober 22 - oktober 27, 1530
        - 1975 oktober 30 - november 10, 1531
        - 1975 november 11 - november 17, 1532
        - 1975 november 17 - november 24, 1533
        - 1975 november 26 - december 01, 1534
        - 1975 december 04 - december 08, 1535
        - 1975 december 08 - december 15, 1536
        - 1975 december 15 - december 23, 1537
        - 1975 december 23 - december 23, 1538
        - 1975 december 23 - december 31, 1539
        - 1976 januari 05 - januari 06, 1540
        - 1976 januari 08 - januari 12, 1541
        - 1976 januari 15 - januari 26, 1542
        - 1976 januari 26 - februari 02, 1543
        - 1976 februari 04 - februari 09, 1544
        - 1976 februari 12 - februari 23, 1545
        - 1976 februari 23 - februari 27, 1546
        - 1976 maart 01 - maart 01, 1547
        - 1976 maart 03 - maart 08, 1548
        - 1976 maart 10 - maart 18, 1549